【裁判字號】    92,易,156
【裁判日期】    920811
【裁判案由】    毀損
【裁判全文】
臺灣基隆地方法院刑事判決                          九十二年度易字第一五六號
    公  訴  人  臺灣基隆地方法院檢察署檢察官
    被      告  乙○○
右列被告因毀損案件，經檢察官提起公訴（九十二年度偵字第一四四二號），本院判
決如左：
    主  文
乙○○無罪。
    理  由
一、公訴意旨略以：被告乙○○於民國九十二年四月十六日晚間，至友人甲○○位於
    基隆巿新豐街三０三巷十九弄十一號三樓住宅賭博，輸予甲○○新台幣（下同）
    一百萬元，遂開立面額分別為五十萬元、三十萬元、十萬元（起訴書誤載為三十
    萬元）及十萬元之本票共四紙交付甲○○以為償付。乙○○因心有未甘，乃於隔
    （十七）日早上再至甲○○住宅，甲○○於近中午時因事外出，乙○○見有機可
    趁，進入甲○○房間，在其房間抽屜內找到自己在前一日所簽發之本票四紙，竟
    將前揭本票四紙撕裂，致令不堪用，再丟棄在甲○○房間內，足生損害於甲○○
    。因認被告乙○○涉犯刑法第三百五十二條第一項之毀損文書罪等語。
二、按不能證明被告犯罪或其行為不罰者應諭知無罪之判決，刑事訴訟法第三百零一
    條第一項定有明文。又按刑法第三百五十二條第一項之毀損文書罪，係以文書之
    證明效力及其依文義所生之效用為其保護對象，故以該文書之全部或一部因其損
    壞致喪失其上開文書效用為構成要件，文書經撕破後，若經比對文字依然可觀，
    則尚未達失去效用之程度（最高法院四十七年度台非字第一四號判決意旨可資參
    照）。
三、經查：
  (一)被告乙○○固於偵訊及本院調查、審理中均坦承其於公訴意旨所指時、地將其所
    開立並交付予告訴人甲○○之本票四紙（本票號碼分別為○二七二七六、○二七
    二七七、○二七二七八、○二七二八二號，票面金額分別為五十萬元、三十萬元
    、十萬元、十萬元，均無記載受款人）予以撕裂之事實，惟辯稱上開本票仍由甲
    ○○持有並對之請求付款等語。
  (二)查上開本票四紙均僅遭撕裂為二半，均已由持票人即告訴人甲○○認領保管（有
    贓物認領保管收據一紙在可按，附於偵查卷第九頁）並分別黏貼復原後提出於臺
    灣基隆地方法院檢察署，有上開本票原本四紙在卷可憑（附於偵查卷證物袋內）
    ，亦經告訴人甲○○於本院調查中指陳無訛（本院九十二年七月七日訊問筆錄）
    。上開本票原本四紙所記載之內容仍保持原貌無異，執票人甲○○仍得持該本票
    行使其權利，是上開本票四紙尚未達喪失其效用之程度，而刑法第三百五十二條
    第一項之毀損文書罪並無處罰未遂犯之規定，依前開規定，自應為無罪判決之諭
    知。
四、據上論斷，應依刑事訴訟法第三百零一條第一項後段，判決如主文。
本案經檢察官張志明到庭執行職務。
中      華      民      國    九十二    年      八      月     十一     日
                                臺灣基隆地方法院刑事第二庭
                                        法  官  蔡  岱  霖
右正本證明與原本無異。
對於本件判決如有不服，應於收受送達後十日內，向本院提出上訴書狀，上訴於臺灣
高等法院，並按他造當事人之人數附具繕本。
                                        書記官  陳  錦  進
中      華      民      國    九十二    年      八      月     十一     日


司法院資訊處製作；財團法人民間司法改革基金會備份。
